臺灣臺南地方法院臺南簡易庭民事判決
111年度南小字第71號
原      告  旺旺友聯產物保險股份有限公司

法定代理人  劉自明  
訴訟代理人  楊弘儒  
被      告  謝竣宇  
上列當事人間請求侵權行為損害賠償事件，本院於民國111年3月
14日言詞辯論終結，判決如下：
    主  文
被告應給付原告新臺幣玖仟肆佰零玖元，及自民國一百一十年十
二月十七日起至清償日止，按週年利率百分之五計算之利息。
訴訟費用新臺幣壹仟元由被告負擔。
本件判決得假執行。 　　
    事實及理由
一、本件被告經合法通知，未於言詞辯論期日到場，核無民事訴
    訟法第386條所列各款情形， 爰依原告之聲請，由其一造辯
    論而為判決。
二、原告起訴主張：被告於民國109年1月30日17時24分許，駕駛
    車號000-0000號自用小客車，在臺南市○○區○道0號335公里
    處南側向服務區，因倒車不慎與原告承保、訴外人紀尹庭所
    有之車號000-0000號自用小客車（下稱系爭車輛）發生碰撞
    ，致系爭車輛左後保險桿受有損害，經送廠修復支出維修費
    新臺幣(下同)1萬8,817元(包括工資費用5,778元、烤漆費用
    1萬3,039元)，因被告同為肇事原因，應負擔5成肇事責任，
    扣減後被告應付金額為9,409元。原告已依保險契約理賠上
    開金額，故依保險法第53條，民法第184條第1項前段、第19
    1條之2之規定提起本件訴訟請求被告給付上開金額等語。並
    聲明：如主文第1項所示。
三、被告未於言詞辯論期日到場，亦未提出書狀作何聲明或陳述
    。
四、本院得心證之理由：
  ㈠按因故意或過失，不法侵害他人之權利者，負損害賠償責任
    ；汽車、機車或其他非依軌道行駛之動力車輛，在使用中加
    損害於他人者，駕駛人應賠償因此所生之損害，但於防止損
    害之發生，已盡相當之注意者，不在此限；不法毀損他人之
    物者，被害人得請求賠償其物因毀損所減少之價額，民法第
    184第1項前段、第191條之2、196條分別定有明文。次按被
    保險人因保險人應負保險責任之損失發生，而對於第三人有
    損失賠償請求權者，保險人得於給付賠償金額後，代位行使
    被保險人對於第三人之請求權，保險法第53條第1項前段亦
    規定甚明。
  ㈡查，原告主張被告於前揭時間、地點駕駛車輛倒車時，不慎
    與其承保、訴外人紀尹庭所有之系爭車輛發生碰撞，致系爭
    車輛左後保險桿毀損，送修支付維修費1萬8,817元之事實，
    業據其提出道路交通事故當事人登記聯單、道路交通事故現
    場圖、道路交通事故初步分析研判表、系爭車輛行車執照、
    服務廠估價單、統一發票、任意險汽車保險理賠計算書及賠
    償給付同意書（110年度南司小調字第2114號卷第15至31頁
    ，下稱調解卷）為證，並經本院依職權向內政部警政署國道
    公路警察局第四公路警察大隊調取本件車禍之道路交通事故
    現場圖、道路交通事故調查報告表㈠、㈡、調查筆錄、談話紀
    錄表、當事人酒精測定紀錄表、初步分析研判表、現場照片
    及事故錄影光碟(調解卷第52至62頁)核閱屬實。是本院審酌
    被告已受合法通知，未於言詞辯論期日到場，亦未提出任何
    書狀作何聲明或陳述，及111年3月14日言詞辯論期日當庭勘
    驗內政部警政署國道公路警察局第四公路警察大隊上開函文
    檢附之錄影檔案「CCTV影像_0000000_仁德服務區.mp4」」
    、「行車影像_BCY-8868.mp4」」(勘驗內容如附表一、二所
    示)，依事故發生原因及過程判斷，可資認定被告及系爭車
    輛之駕駛於上開時間、地點倒車時，均未注意後方車輛而發
    生碰撞，應同負過失責任之結果，堪認原告主張被告就系爭
    車禍事故發生，應負損害賠償及百分之50肇事責任之事實，
    應屬可採。從而，原告依前揭法條規定基於侵權行為及保險
    代位之法律關係，於理賠系爭車輛維修費後，代位被保險人
    紀尹庭請求被告給付維修費9,409元【計算式：1萬8,817元×
    50%＝9,409元，元以下4捨5入，系爭車輛維修費用為工資及
    烤漆費，並無零件費需計算折舊】，核屬有據，應予准許。
  ㈢再按給付無確定期限者，債務人於債權人得請求給付時，經
    其催告而未為給付，自受催告時起，負遲延責任。其經債權
    人起訴而送達訴狀，或依督促程序送達支付命令，或為其他
    相類之行為者，與催告有同一之效力；遲延之債務，以支付
    金錢為標的者，債權人得請求依法定利率計算之遲延利息；
    應付利息之債務，其利率未經約定，亦無法律可據者，週年
    利率為百分之5，民法第229條第2項、第233條第1項前段、
    第203條分別定有明文。本件原告代位請求被告給付上開損
    害賠償金額，並無給付之確定期限，是其依上開規定，併予
    請求被告給付自起訴狀繕本送達之翌日即110年12月17日起(
    110年12月6日寄存送達被告住所地轄區派出所，送達證書參
    調解卷第69頁）至清償日止，按週年利率百分之5計算之利
    息部分，亦屬有據，應予允准。
五、綜上所述，原告依保險法第53條，民法第184條第1項前段、
    第191條之2規定，代位請求被告給付9,409元，及自110年12
    月17日起至清償日止，按週年利率百分之5計算之利息，為
    有理由，應予准許。
六、末按訴訟費用，由敗訴之當事人負擔；法院為訴訟費用之裁
    判時，應確定其費用額，民事訴訟法第78條、第436條之19
    第1項分別定有明文。經核本件訴訟費用為1,000元（即第一
    審裁判費），依上開規定，自應由敗訴之被告負擔，爰確定
    被告應負擔訴訟費用額如主文第2項所示。
七、本件乃依小額訴訟程序所為被告敗訴之判決，依民事訴訟法
    第436條之20之規定，應依職權宣告假執行。
八、據上論結，本件原告之訴為有理由，依民事訴訟法第436條
    之23、第436條第2項、第385條第1項前段、第78條、第436
    條之19第1項、第436條之20，判決如主文。
中　　華　　民　　國　　111 　年　　3 　　月　　30　　日
                  臺灣臺南地方法院臺南簡易庭
                              法  官  林勳煜　　　　　
上列正本證明與原本無異。
如不服本判決，應於送達後20日內，向本院提出上訴狀並表明上
訴理由，如於本判決宣示後送達前提起上訴者，應於判決送達後
20日內補提上訴理由書（須附繕本）。如委任律師提起上訴，應
一併繳納上訴審裁判費。
對於小額程序之第一審判決之上訴，非以其違背法令之理由，不
得為之。且上訴狀內應記載表明㈠原判決所違背之法令及其具體
內容。㈡依訴訟資料可認為原判決有違背法令之具體事實者。
中　　華　　民　　國　　111 　年　　3 　　月　　30　　日
　　　　　　　　　　　　　　　書記官  朱烈稽　
　　　　　　　　　　　　　　　　　
　　　　　　　　　　　　　　　　
【附表一】
　檔案1：「CCTV影像_0000000_仁德服務區.mp4」〔仁德服務區
  內E區停車場監視紀錄器錄影畫面，勘驗內容為錄影畫面左上
  角呈現時間：「2020/01/30 17:24:27至17:24:57」(播放器時
  間為00:00:00至00:00:29)〕：
畫面顯示時間 畫面顯示內容 17:24:27至17:24:33 被告車輛(銀灰色，車號000-0000)停於E區03停車格，原告承保車輛(白色，車號000-0000)停於E區04停車格。(被告車輛旁另有一黑色車輛欲駛進E區01停車格) 17:24:34至17:24:48 兩車自原停車處開始向後方倒車，原告承保車輛倒車至「行向標線」旁煞車停止，被告車輛則持續向後方倒車，直至與原告承保車輛發生碰撞。兩車碰撞點為原告承保車輛「左後車尾」、被告車輛「左後車尾」處。(被告車輛旁之黑色車輛持續調整車身駛入E區01停車格) 17:24:49至17:24:57 被告車輛碰撞原告承保車輛後再略微向前行駛，並停車下車查看。原告承保車輛之駕駛於17:24:54時下車查看。(被告車輛旁之黑色車輛持續調整車身駛入E區01停車格)。 

【附表二】
　檔案2：「行車影像_BCY-8868.mp4」〔被告車輛即車號000-000
  0行車紀錄器錄影畫面(車前方向)，勘驗內容為錄影畫面左上
  角呈現時間：「2020/01/30 17:24:33至17:24:58」(播放器時
  間為00:00:00至00:00:25)〕：
畫面顯示時間 畫面顯示內容 17:24:33至17:24:47 被告車輛自停車格向後方倒車，於17:24:47時畫面略微晃動並煞車停止。同時右方有一黑色車輛正駛入停車格。 17:24:48至17:24:58 被告車輛向前方略微行駛至17:24:50時煞車，其後再向前方略微行駛並於17:24:52時煞車停止。